臺灣高雄地方法院刑事判決　　　　　　　 94年度訴字第697號
 公　訴　人　臺灣高雄地方法院檢察署檢察官
 被　　　告　甲○○
上列被告因毒品危害防制條例案件，經檢察官提起公訴（93年度
毒偵字第6992號）及移送併辦（94年度毒偵字第739 號）被告於
本院準備程序進行中，就被訴事實為有罪之陳述，經本院告知簡
式審判程序意旨，並聽取公訴人及被告之意見後，合議裁定由受
命法官獨任進行簡式審判程序審理，本院判決如下：
    主  文
甲○○連續施用第一級毒品，處有期徒刑柒月，扣案之摻有海洛
因之香菸壹支、海洛因殘渣袋貳個及鏟管貳支，沒收銷燬之；又
連續施用第二級毒品，處有期徒刑月，扣案之甲基安非他命壹
包含包裝物（驗後毛重零點肆公克），沒收銷燬之；應執行有期
徒刑玖月，扣案之摻有海洛因之香菸壹支、海洛因殘渣袋貳個、
鏟管貳支及甲基安非他命壹包含包裝物（驗後毛重零點肆公克）
，沒收銷燬之。
    事  實
一、甲○○前因施用毒品案件，經本院裁定送觀察、勒戒後，認
    無繼續施用毒品傾向而於民國93年9 月22日執行完畢釋放，
    由臺灣高雄地方法院檢察署檢察官以93年度毒偵字第4927號
    為不起訴處分。詎甲○○仍不知悔改，另基於施用第一級毒
    品海洛因及第二級毒品甲基安非他命之概括犯意，在五年內
    之93年11月14日上午3 時19分許起回溯24小時內之某時許（
    扣除為警查獲後受公權力拘束時間），在不詳地點，施用第
    一級毒品海洛因及第二級毒品甲基安非他命各一次，嗣於93
    年11月13日下午11時55分許，在高雄縣橋頭鄉○○路過埤橋
    旁，為警查獲，並扣得甲基安非他命1 包（驗後毛重零點肆
    公克）、白色粉末1 包、摻有海洛因之香菸1 支、海洛因殘
    渣袋2 個及鏟管2 支。另承前概括犯意，於94年1 月14日下
    午6 時16分許起回溯24小時內之某時許（扣除公權力拘束時
    間），在不詳地點，施用第一級毒品海洛因及第二級毒品安
    非他命各一次，嗣於94年1 月14日下午2 時40分許，在高雄
    縣美濃鎮○○路五號為警查獲。
二、案經高雄縣政府警察局岡山分局報請臺灣高雄地方法院檢察
    署檢察官偵查起訴，嗣本院訊問被告後，因被告認罪，並詢
    問檢察官、被告意見後，乃裁定進行簡式審判程序。
    理  由
一、按本件被告甲○○所犯係死刑、無期徒刑、最輕本刑為3 年
    以上有期徒刑以外之罪，其於準備程序就前揭被訴事實為有
    罪之陳述，經受命法官告知簡式審判程序之旨，並聽取其與
    公訴人之意見後，本院認無不得或不宜改依簡式審判程序進
    行之處，爰依刑事訴訟法第273 條之1 第1 項、第284 條之
    1 ，裁定本件由受命法官獨任進行簡式審判程序，合先敘明
    。
二、上揭事實，業據被告甲○○於本院審理時供認不諱，且被告
    經警查獲之時所採集之尿液，經送請高雄醫學大學附設中和
    紀念醫院、臺灣檢驗科技股份有限公司濫用藥物實驗室檢驗
    之結果，確呈嗎啡、甲基安非他命之陽性反應，有該院94年
    1 月11日濫用藥物尿液檢驗報告及該室濫用藥物尿液檢驗報
    告各1 紙在卷足憑。又查扣之甲基安非他命1 包（驗後毛重
    零點肆公克）、、摻有海洛因之香菸1 支、海洛因殘渣袋2
    個及鏟管2 支，經送高雄醫學大學附設中和紀念醫院檢驗，
    分別有甲基安非他命及海洛因陽性反應，有卷存該院930 年
    12月7 日檢驗報告1 紙、94年2 月22日檢驗報告2 紙可稽。
    所扣得之白粉1 包，經送法務部調查局鑑驗結果，不含法定
    毒品成分之事實，有該局93年12月14日調科壹字第22001876
    8 號鑑定通知書1 紙在卷可稽，足認被告之自白與事實相符
    。又被告前因施用毒品案件，經依本院裁定送觀察、勒戒後
    ，認無繼續施用毒品傾向而於民國93年9 月22日執行完畢釋
    放，由臺灣高雄地方法院檢察署檢察官以93年度毒偵字第
    4927號為不起訴處分之事實，有臺灣高等法院被告全國前案
    紀錄表1 紙附卷可查，被告於觀察、勒戒執行完畢後再犯施
    用毒品之罪，本件事證明確，被告上揭連續施用第1 級毒品
    海洛因、施用第2 級毒品安非他命之犯行洵堪認定，應予依
    法論科。
三、核被告甲○○所為，係犯毒品危害防制條例第10條第1 、2
    項之施用第一、二級毒品罪。其持有海洛因、甲基安非他命
    後，進而施用，其持有之低度行為應被其施用之高度行為所
    吸收，不另論罪。被告先後2 次施用第一、二級毒品之犯行
    ，時間緊接，方法相同，觸犯構成要件相同之罪名，顯係基
    於概括犯意為之，為連續犯，應依刑法第五十六條之規定，
    以一罪論並加重其刑。又移送併案部分雖未據檢察官起訴，
    惟此部分與檢察官已起訴經論罪之部分，有連續犯之裁判上
    一罪關係，本院自得依法併予審理，附此敘明。又被告所犯
    上開2 罪間，犯意各別，行為互異，應予分論併罰。爰審酌
    被告前因施用毒品，經觀察、勒戒且為不起訴處分後，仍未
    戒絕毒品，再犯本件施用毒品之罪，顯見其戒除毒癮之意志
    薄弱，惡習未改，惟念及施用毒品乃戕害自己身心之行為，
    尚未損及他人，且其犯後已坦認犯行等一切情狀，分別量處
    如主文所示之刑並定其應執行刑。又扣案之摻有海洛因之香
    菸壹支、海洛因殘渣袋貳個、鏟管貳支及甲基安非他命壹包
    含包裝物（驗後毛重零點肆公克）包含第一、二級毒品成分
    已如前述，而殘留於扣案物上之毒品亦與扣案物無法析離，
    是該扣案物亦屬毒品無疑，均應依毒品危害防制條例第十八
    條第一項前段併予宣告沒收銷燬之。另扣案之白粉1 包，既
    不含毒品成分，且與被告施用毒品無關，爰不予沒收。
據上論斷，應依刑事訴訟法第273條之1第1項、第299條第1項前
段，毒品危害防制條例第10條第1 項、第2 項、第18條第1 項前
段，刑法第11條前段、第56條、第51條第5 款，判決如主文。
本案經檢察官乙○○到庭執行職務。
中　　華　　民　　國　　94　　年　　5 　　月　　31　　日
                  刑事第二庭  法　官  黃宣撫
如不服本判決，應於送達後10日內，向本院提出上訴狀。
以上正本證明與原本無異。
中　　華　　民　　國　　94　　年　　5 　　月　　31　　日
 　　　　　　　　　　　       書記官  鄭永媚
附錄本案論罪科刑法條：
毒品危害防制條例第10條第1項、第2項：
施用第1級毒品者，處6月以上5年以下有期徒刑。
施用第2級毒品者，處3年以下有期徒刑。
